臺灣基隆地方法院刑事判決              100年度訴字第719號
公  訴  人  臺灣基隆地方法院檢察署檢察官
被      告  林進雄
上列被告因違反毒品危害防制條例案件，經檢察官提起公訴（
100 年度毒偵字第2011號），被告就被訴事實為有罪之陳述，本
院合議庭裁定由受命法官獨任進行審判，經改依簡式審判程序審
理後判決如下：
    主  文
林進雄施用第二級毒品，累犯，處有期徒刑月；又施用第一級
毒品，累犯，處有期徒刑柒月。應執行有期徒刑捌月。
    事  實
一、林進雄前因販賣毒品、違反懲治走私條例等案件，經臺灣高
    等法院臺中分院以91年度上重訴字第12號判決判處應執行有
    期徒刑9 年6 月確定，於民國96年10月1 日假釋出監，並付
    保護管束，100 年4 月24日保護管束期滿，所受假釋之宣告
    未經撤銷，未執行之刑以已執行論，而執行完畢。
二、林進雄因施用第二級毒品案，經本院裁定送觀察、勒戒後，
    認無繼續施用毒品之傾向，於99年6 月24日執行完畢釋放出
    所，並由臺灣基隆地方法院檢察署檢察官以99年毒偵字第31
    8 號為不起訴處分確定。詎其猶未戒斷毒癮，於上開觀察勒
    戒執行完畢釋放後之5 年內，又基於施用第二級毒品甲基安
    非他命之犯意，於100 年8 月14日中午12時許，在新北市○
    ○區○○路181 號住處，以將第二級毒品甲基安非他命置放
    於玻璃球吸食器內，再以火燒烤吸食煙霧之方式，施用第二
    級毒品甲基安非他命1 次；另基於施用第一級毒品海洛因之
    犯意，於100 年8 月16日晚間8 、9 時許，在友人綽號「阿
    祥」位於基隆市○○○路某處住處，以將第一級毒品海洛因
    捲入香菸，再點燃香菸吸食之方式，施用第一級毒品海洛因
    1 次。嗣於100 年8 月17日凌晨1 時50分許，林進雄搭乘友
    人劉有志所駕駛之2239-FP 號自用小客車，行經基隆市○○
    區○○街10號「調和市場」前時，因形跡可疑，為警攔停盤
    檢，查獲同車友人杜文義持有第一級毒品海洛因及第二級毒
    品甲基安非他命，盤查員警因認林進雄涉嫌違反毒品危害防
    制條例案件，經徵得林進雄同意採尿送驗，結果呈嗎啡、安
    非他命及甲基安非他命陽性反應，始查悉上情。
三、案經基隆市警察局第二分局報告臺灣基隆地方法院檢察署檢
    察官偵查後起訴。
    理  由
壹、程序事項：
    本件被告林進雄所犯者非為死刑、無期徒刑、最輕本刑為3
    年以上有期徒刑之罪或高等法院管轄第一審案件，其於準備
    程序進行中，先就被訴事實為有罪之陳述，經告知其簡式審
    判程序之旨，並聽取公訴人、被告之意見後，本院業已依刑
    事訴訟法第273 條之1 第1 項之規定，裁定由受命法官獨任
    以簡式審判程序進行本案之審理。
貳、實體事項：
一、上開事實，業據被告於本院審理時坦承在卷，且其為警查獲
    時所採集之尿液送驗後，結果呈嗎啡、安非他命、甲基安非
    他命之陽性反應，有台灣尖端先進生技醫藥股份有限公司濫
    用藥物檢驗報告及基隆市警察局第二分局偵辦毒品案件尿液
    檢體對照表各1 紙附卷可稽，被告之自白核與事實相符，可
    以採信。又被告前因施用第二級毒品案件，經本院裁定送觀
    察、勒戒後，認無繼續施用毒品傾向，於99年6 月24日執行
    完畢釋放，並由臺灣基隆地方法院檢察署檢察官以99年度毒
    偵字第318 號為不起訴處分確定等情，有臺灣高等法院被告
    前案紀錄表1 份存卷可查。綜上，本案事證明確，被告於觀
    察勒戒執行完畢釋放後之5 年內，再次施用第一級、第二級
    毒品之犯行洵堪認定，應依法論科。
二、查海洛因、甲基安非他命係毒品危害防制條例第2 條第2 項
    第1 款、第2 款所定之第一級、第二級毒品，被告如事實欄
    二所示非法施用第一級毒品海洛因、第二級毒品甲基安非他
    命之行為，核分係犯毒品危害防制條例第10條第1 項之施用
    第一級毒品罪、同條第2 項之施用第二級毒品罪。被告因施
    用而持有第一級毒品海洛因、第二級毒品甲基安非他命之低
    度行為，應各為其施用第一級、第二級毒品之高度行為所吸
    收，均不另論罪。又被告前曾受如事實欄一所示之有期徒刑
    執行完畢，有臺灣高等法院被告前案紀錄表在卷可按，其於
    有期徒刑執行完畢後，5 年以內故意再犯本件有期徒刑以上
    之罪，為累犯，其所犯上開2 罪，均應依法加重其刑。又被
    告上開所犯2 罪，犯意各別，行為不同，應予分論併罰。爰
    審酌其犯罪之動機、曾有施用毒品之前科仍不知戒除，惟犯
    罪後坦承犯行，且所犯施用毒品犯行乃戕害自己身心健康，
    並未危及他人等一切情狀，分別量處如主文所示之刑，並定
    其應執行之刑。
據上論斷，應依刑事訴訟法第273 條之1 第1 項、第299 條第1
項前段，毒品危害防制條例第10條第1 項、第2 項、第23條第2
項，刑法第11條前段、第47條第1 項、第51條第5 款，判決如主
文。
本案經檢察官黃佳權到庭執行職務。
中    華    民    國  100     年    12    月    23    日
                  刑事第二庭法  官  劉桂金
以上正本證明與原本無異。
如不服本判決應於收受送達後10日內向本院提出上訴書狀，並應
敘述具體理由；其未敘述上訴理由者，應於上訴期間屆滿後20日
內向本院補提理由書(均須按他造當事人之人數附繕本)「切勿逕
送上級法院」。
中    華    民    國   100    年    12    月    23    日
                            書記官  許元又
附錄本案論罪法條：
毒品危害防制條例第10條
施用第一級毒品者，處6 月以上5 年以下有期徒刑。
施用第二級毒品者，處3 年以下有期徒刑。